【裁判字號】    99,事聲,70
【裁判日期】    991123
【裁判案由】    聲明異議
【裁判全文】
臺灣基隆地方法院民事裁定              99年度事聲字第70號
異  議  人  董木源
相  對  人  精銳投資顧問股份有限公司
法定代理人  張重興
上列當事人間返還提存物事件，異議人就本院司法事務官於中華
民國99年9月20日所為之99年度司聲字第158號裁定提出異議，本
院裁定如下：
    主  文
異議駁回。
    理  由
一、按應供擔保之原因消滅、供擔保人證明受擔保利益人同意返
    還、訴訟終結後，供擔保人證明已定20日以上之期間，催告
    受擔保利益人行使權利而未行使，或法院依供擔保人之聲請
    ，通知受擔保利益人於一定期間內行使權利並向法院為行使
    權利之證明而未證明者，法院應依供擔保人之聲請，以裁定
    命返還其提存物，民事訴訟法第104條第1項第1款、第2款、
    第3 款分別定有明文。前開規定，於其他依法令供訴訟上之
    擔保者準用之，並為同法第106 條所明定；次按非對話而為
    意思表示者，其意思表示以通知達到相對人時發生效力，民
    法第95條第1 項前段定有明文。所謂達到，係指意思表示達
    到相對人之支配範圍內，相對人隨時可了解其內容之客觀狀
    態而言。
二、本件異議意旨略以：相對人公司變更登記表上所載之公司所
    在地雖自民國96年11月26日起即變更為「臺中市○區○○街
    304號」，然就本院95年度執字第9029 號拍賣抵押物強制執
    行事件，依相對人於95年11月8 日所提之強制執行聲請狀、
    於96年4月20日所提之民事陳報狀、本院民事執行處於97年3
    月24日通知相對人補正之通知書、相對人於98年2 月16日提
    出之聲請減價拍賣聲請狀等文書，均足證本件強制執行程序
    ，相對人自始即以「臺中市○區○○路1 之67號14樓」為其
    送達地址，並不因96年11月26日變更登記地址而有不同，且
    上開本院民事執行處於97年3 月24日通知相對人補正之通知
    書確曾經相對人所收取，相對人亦未異議或陳報變更上開地
    址，因此，不論相對人事後是否仍於「臺中市○區○○路1
    之67號14樓」營業，其有繼續委託該址之管理委員會代為收
    受文書之情事，爰依法聲明異議，請求裁定准許返還提存物
    等語。
三、經查，本件相對人精銳投資顧問股份有限公司之所在地自96
    年11月26日起即設於「臺中市○區○○街304 號」，而異議
    人前揭通知行使權利之存證信函，則係寄送至「臺中市○○
    路1 之67號14樓之1」，由NPC國際廣場管理委員會收受，此
    有公司變更登記表、存證信函暨掛號郵件收件回執附本院99
    年度司聲字第158 號卷可稽。而送達於住居所、事務所或營
    業所不獲會晤應受送達人者，得將文書付與有辨別事理能力
    之同居人或受僱人，民事訴訟法第137條第1項固定有明文，
    然此必須所送達之處所為受送達人之住居所、事務所或營業
    所，始有前開補充送達規定之適用，而異議人雖主張相對人
    係以「臺中市○○路1 之67號14樓」為其送達處所，並提出
    上開文書為證，然上開相對人先後於95年11月8日、96年4月
    20日所提之強制執行聲請狀、民事陳報狀，均係相對人於96
    年11月26日變更登記公司所在地前所為，自不足證明相對人
    於96年11月26日變更登記公司所在地後，仍繼續以「臺中市
    ○○路1 之67號14樓」為其送達處所；至就本院民事執行處
    於97年3月24日通知相對人補正之通知書及相對人於98年2月
    16日提出之聲請狀，因該拍賣抵押物強制執行事件，相對人
    已委任賴思達律師為代理人，故於該強制執行程序中，相對
    人之文書均係以「臺中市○區○○街32之5 號」為送達處所
    ，並由賴思達律師代為收受，異議人自不得執相對人公司所
    在地雖已變更卻仍得收受文書為由，主張相對人仍繼續以「
    臺中市○○路1 之67號14樓」為其送達處所，是故，異議人
    所提上開文書實無從證明相對人確係以「臺中市○○路1 之
    67號14樓」為其送達處所。又本院司法事務官曾依職權函詢
    異議人主張之相對人送達地址「臺中市○○路1 之67號14樓
    之 1」之管理委員會，該管理委員會亦函覆稱該址並無相對
    人公司設立或營業，此有NPC國際廣場管理委員會99年9月14
    日(99)圓玉字第990914號函附本院99年度司聲字第158 號卷
    可憑，且異議人復未能提出其他事證以實其說，則難認異議
    人通知行使權利之意思表示確已合法送達相對人精銳投資顧
    問股份有限公司，相對人精銳投資顧問股份有限公司既未合
    法送達行使權利之通知，揆諸前開規定，系爭提存物即尚不
    得返還予異議人。原裁定駁回異議人返還提存物之聲請，於
    法並無違誤。異議意旨指摘原裁定不當，聲明異議，為無理
    由，應予駁回。
四、依民事訴訟法第240條之4第3項後段，裁定如主文。
中    華    民    國    99    年    11    月     23   日
                  民事庭法  官  徐世禎
以上正本係照原本作成。
如對本裁定抗告，應於本裁定送達後10日內，向本院提出抗告狀
，並繳納抗告費新臺幣1000元。
中    華    民    國    99    年    11    月     23   日
                        書記官  陸清敏


司法院資訊處製作；財團法人民間司法改革基金會備份。
